臺灣臺北地方法院刑事判決
111年度交簡上字第42號
上  訴  人  
即  被  告  林依萱



上列上訴人即被告因過失傷害案件，不服本院民國111年3月23日
111年度交簡字第286號第一審刑事簡易判決（檢察官聲請簡易判
決處刑案號：110年度調院偵字第1053號），提起上訴，本院管
轄之第二審合議庭判決如下：
    主  文
上訴駁回。
林依萱緩刑貳年。
    理  由
一、本案經本院第二審合議庭審理結果，認原審判決以上訴人即
    被告（下稱被告）林依萱犯過失傷害罪，處拘役50日，並諭
    知易科罰金之折算標準，其認事用法並無違誤，量刑亦屬妥
    適，應予維持，除於證據部分增列「被告於本院第二審準備
    程序及審理中之自白」外，其餘均引用原審判決記載之事實
    、證據及理由（如附件一）。
二、被告上訴意旨略以：其已與告訴人達成和解，未及通知法院
    即收到判決，希望可以獲得緩刑等語。被告固未對原審論罪
    科刑加以指摘，然其上訴所為請求，乃欲獲取較於第一審判
    決更有利之處遇，當認其有上訴利益。查：被告業與告訴人
    達成和解，並已賠償告訴人所受損害等情，有新北市新店區
    調解委員會調解書1份附卷可憑（見本院111年度交簡上字第
    42號卷，下稱簡上卷，第37頁），本院考量被告未曾因故意
    犯罪受有期徒刑以上刑之宣告，有臺灣高等法院被告前案紀
    錄表在卷可考，其因一時疏誤，致罹刑典，固有不該，惟審
    酌其終能坦認犯行，且告訴人亦具狀表示願原諒被告等語（
    見簡上卷第33頁），堪信被告經此偵審程序及刑之宣告，應
    知警惕，而無再犯之虞，本院認原審所宣告之刑以暫不執行
    為適當，爰依刑法第74條第1項第1款之規定，宣告緩刑2年
    。
據上論斷，應依刑事訴訟法第455條之1第1項、第3項、第368 條
、第373條，刑法第74條第1項第1款，判決如主文。
本案經檢察官江貞諭聲請以簡易判決處刑，檢察官李山明到庭執
行職務。
中　　華　　民　　國　　111 　年　　8 　　月　　30　　日
　　　　　　刑事第六庭    審判長法　官  黃傅偉
                                法　官  洪翠芬
　　　　　　　　　　　　　　　　法  官  劉俊源
上正本證明與原本無異。
本判決不得上訴。
　　　　　　　　　　　　　　　　書記官　洪紹甄
中　　華　　民　　國　　111 　年　　8 　　月　　30　　日
附件一：
臺灣臺北地方法院刑事簡易判決
111年度交簡字第286號
聲  請  人  臺灣臺北地方檢察署檢察官
被      告  林依萱  女  民國00年0月00日生
　　　　　　　　　　身分證統一編號：Z000000000號
　　　　　　　　　　住○○市○○區○○○00號
　　　　　　　　　　居新北市○○區○○路000巷00號
上列被告因過失傷害案件，經檢察官聲請以簡易判決處刑（110
年度調院偵字第1053號），本院判決如下：
    主  文
林依萱犯過失傷害罪，處拘役伍拾日，如易科罰金，以新臺幣壹
仟元折算壹日。
    事實及理由
一、本件犯罪事實及證據，均引用檢察官聲請簡易判決處刑書（
    如附件）之記載。
二、論罪科刑：
  ㈠核被告林依萱所為，係犯修正前刑法第284條第1項前段之過
    失傷害罪。
  ㈡被告肇事後，於其犯行未為有偵查權限之公務員發覺前，即
    主動向到場之警員坦承為肇事人，此有臺北市政府警察局道
    路交通事故肇事人自首情形紀錄表1紙在卷可憑（見偵卷第7
    5頁），應依刑法第62條前段自首之規定，減輕其刑。
  ㈢爰審酌被告無前科，素行良好，此有臺灣高等法院被告前案
    紀錄表1份在卷可稽；又被告騎乘機車疏未注意車前狀況而
    肇事，使告訴人受有外傷性右側第六至第八肋骨骨折及外傷
    性右側肺鈍挫傷等傷害，造成告訴人所受身心痛苦程度非輕
    ，實有不該；惟念及被告犯後有意願賠償告訴人之損失，惟
    因雙方就和解條件未有共識而未能達成和解之犯後態度，並
    斟酌本件交通事故之發生，告訴人亦任意穿越劃有分向限制
    線之道路，有違反道路交通安全規則第134條規定之與有過
    失情節；兼衡被告自述為大學畢業、職業為動畫業、家庭經
    濟狀況小康等一切情狀，量處如主文所示之刑，並諭知易科
    罰金之折算標準，以示懲儆。
三、依刑事訴訟法第449條第1項前段、第3項、第454條第2項，
    刑法第284條第1項前段，刑法第62條前段、第41條第1項前
    段，刑法施行法第1條之1第1項，逕以簡易判決處刑如主文
    。
四、如不服本判決，應於判決送達後20日內，向本院提出上訴狀
    （應附繕本），上訴於本院合議庭。　　
本案經檢察官江貞諭聲請簡易判決處刑。
中　　華　　民　　國　　111 　年　　3 　　月　　23　　日
　　　　　　　　　刑事第十三庭  法　官　郭又禎
以上正本證明與原本無異。
                                書記官　殷玉芬　　　　　
中　　華　　民　　國　　111 　年　　3 　　月　　25　　日
附錄本案論罪科刑法條全文
中華民國刑法第284條
因過失傷害人者，處 1 年以下有期徒刑、拘役或 10 萬元以下
罰金；致重傷者，處 3 年以下有期徒刑、拘役或 30 萬元以下
罰金。
附件：
臺灣臺北地方檢察署檢察官聲請簡易判決處刑書　
                                 110年度調院偵字第1053號
　　被　　　告　林依萱　女　24歲（民國00年0月00日生）
　　　　　　　　　　　　住○○市○○區○○○00號
　　　　　　　　　　　　居新北市○○區○○路000巷00號
　　　　　　　　　　　　國民身分證統一編號：Z000000000號
上列被告因過失傷害案件，業經偵查終結，認為宜聲請以簡易判
決處刑，茲將犯罪事實及證據並所犯法條分敘如下：　
　　　　犯罪事實
一、林依萱於民國110年4月25日上午11時35分許，騎乘車牌號碼
    000-0000號普通重型機車，沿新北市○○區○○路○○○路○○○○○○○
    路00號前時，本應注意車前狀況，以避免危險或交通事故發
    生，且依當時情況，並無不能注意之情事，竟疏未注意，而
    不慎碰撞其前方正欲步行穿越設有分向限制線道路至對面之
    周碧蓮，致使周碧蓮受有外傷性右側第六至第八肋骨骨折及
    外傷性右側肺鈍挫傷等傷害。　　　　　　
二、案經周碧蓮訴由新北市政府警察局新店分局報告偵辦。
 　　　 證據並所犯法條
一、證據：㈠被告林依萱之供述，㈡告訴人周碧蓮之指訴，㈢道路
    交通事故現場圖，㈣現場監視器錄影畫面截圖、現場全景及
    車損照片，㈤道路交通事故調查報告表，㈥被告與告訴人之道
    路交通事故談話紀錄表，㈦道路交通事故初步分析研判表，㈧
    臺北市立萬芳醫院診斷證明書在卷可資佐證，被告犯嫌已堪
    認定。
二、所犯法條：核被告所為，係犯刑法第284條前段之過失傷害
    罪嫌。
三、依刑事訴訟法第451條第1項聲請逕以簡易判決處刑。
  　　此　致
臺灣臺北地方法院
中　　華　　民　　國　 111　　年　　2 　　月　　21　　日
　　　　　　　　　　　　　  　檢　察　官  江貞諭　
本件正本證明與原本無異
中　　華　　民　　國　 111　　年　　3 　　月　　14　　日
　　　　　　　　　　　        書　記　官  郭昭宜
本件係依刑事訴訟法簡易程序辦理，法院簡易庭得不傳喚被告、
輔佐人、告訴人、告發人等出庭即以簡易判決處刑；被告、被害
人、告訴人等對告訴乃論案件如已達成民事和解而要撤回告訴或
對非告訴乃論案件認有受傳喚到庭陳述意見之必要時，請即另以
書狀向簡易法庭陳述或請求傳訊。
附錄本案所犯法條全文
中華民國刑法第284條
因過失傷害人者，處 1 年以下有期徒刑、拘役或 10 萬元以下
罰金；致重傷者，處 3 年以下有期徒刑、拘役或 30 萬元以下
罰金。